【裁判字號】    92,易,1472
【裁判日期】    920930
【裁判案由】    竊盜
【裁判全文】
臺灣板橋地方法院刑事判決                        九十二年度易字第一四七二號
    公  訴  人  臺灣板橋地方法院檢察署檢察官
    被      告  丁○○
右列被告因竊盜案件，經檢察官提起公訴（九十二年度偵字第四三二○號）及移
案審理（臺灣士林地方法院檢察署九十二年度偵字第三五一三號），本院判決如左：
    主  文
丁○○連續攜帶兇器竊盜未遂，累犯，處有期徒刑捌月。
    事  實
一、丁○○前曾於民國八十六年間分別因詐欺、偽造文書等案件，先後經法院判處有
    期徒刑六月、四月確定，其後並經定應執行有期徒刑八月，於八十七年一月二十
    一日縮刑期滿執行完畢；又於八十七年間因偽造文書案件，經法院判處有期徒刑
    六月確定，於八十八年八月二十六日執行完畢。詎其猶不知悔改，於上開受有期
    徒刑執行完畢後五年內，再基於意圖為自己不法所有之概括犯意，連續於：
    (一)九十一年八月十五日凌晨零時許，在臺北縣三重市○○街、自強路口，趁無人
      注意之際，以原機車鑰匙（取得情形不詳）啟動竊取其友人丙○○使用之車號
      ＤＥＹ－七一八號輕型機車（登記車主為丙○○之妹吳佳雯）一部，得手後供
      己平日騎用；
    (二)九十二年二月十三日晚上七時許，騎乘上開竊得之機車，行經臺北縣新莊市○○路四○一巷口時，見金品家具行負責人戊○○所有車號八Ｋ－二三五○號自
      用小貨車停放路側，車門未鎖，即趁無人注意之際，開啟車門進入車內尋覓財
      物欲竊取，惟尚未覓得財物即為附近居民李庄謝發覺，報警當場查獲，因而行
      竊未果，復因警於現場扣得其騎乘之上開竊得機車（含原機車鑰匙一支），而
      查悉上開竊取機車之情；
    (三)九十二年二月二十一日凌晨零時三十分許，在桃園縣龜山鄉○○路某處便利商
      店前，見己○○駕駛車號ＨＢ－三六四七號自用小客車停車後，下車購物未鎖
      車門，即趁機竊取該車內己○○所有皮包一只（內有汽車駕照、機車駕照、新
      竹企銀信用卡、特力屋出入證各一張及現金新臺幣一千元等財物），得手後逃
      逸；
    (四)九十二年二月二十四日上午七時三十分許，見臺北市○○路○段八○八號乙○○經營之「順興發自助餐店」開啟部分鐵門，即趁其店內無人之際，侵入店內
      尋覓財物欲竊取，其後見店內收銀櫃內抽屜上鎖，即持取該店內所有客觀上足
      供兇器使用之剪刀一把，撬損該抽屜鎖頭，強行拉開抽屜（此部分所涉毀損罪
      嫌，未據告訴），翻尋財物，適有該店員工甲○○前來開店營業，當場發覺，
      報警查獲，而行竊未果，復因警於其身上起獲上開竊得之己○○汽車駕照、特
      力屋出入證等贓物，因而查悉上開竊取皮包之情。
二、案經臺北縣政府警察局新莊分局報請臺灣板橋地方法院檢察署檢察官偵查起訴及
    己○○、乙○○訴由臺北市政府警察局南港分局移送臺灣士林地方法院檢察署檢
    察官偵查後移送併案審理。
    理  由
一、按刑事訴訟法於九十二年二月六日修正公布，依該法第二百八十四條一規定，除
    簡式審判程序及簡易程序案件外，第一審應行合議審判，復依同法第二百七十三
    條之一第一項規定，除被告所犯為死刑、無期徒刑、最輕本刑為三年以上有期徒
    刑之罪或高等法院管轄第一審案件者外，於第一次審判期日前之準備程序進行中
    ，被告先就被訴事實為有罪之陳述時，審判長得告知被告簡式審判程序之旨，並
    聽取當事人、代理人、辯護人及輔佐人之意見後，裁定進行簡式審判程序；又依
    同日修正公布之刑事訴訟法施行法第七條之二規定，上開修正通過之刑事訴訟法
    第二百八十四條之一、第二百七十三條之一自九十二年九月一日施行，同施行法
    第七條之三復規定，上開修正公布之刑事訴訟法施行前，已繫屬於各級法院之案
    件，其以後之訴訟程序，應依修正刑事訴訟法終結之。是本件自九十二年九月一
    日後，應依上開修正公布施行之刑事訴訟法終結之，經核被告丁○○所犯係死刑
    、無期徒刑、最輕本刑為三年以上有期徒刑以外之罪，其於準備程序中就被訴事
    實為有罪之陳述，經法官告知簡式審判程序之旨，並聽取公訴人、被告之意見後
    ，本院爰依上開修正公布施行之刑事訴訟法規定，合議裁定由受命法官獨任進行
    簡式審判程序，合先敘明。
二、訊據被告丁○○對於右揭連續竊盜之犯罪事實坦承不諱，核與被害人丙○○、戊○○、告訴人己○○、乙○○等指訴及證人李庄謝、甲○○證述之失竊情節相符
    ，且有被告所持供犯罪所用之被害人丙○○所有機車鑰匙一支、告訴人乙○○所
    有剪刀一把等物扣案及被害人丙○○、己○○領回當場起獲失竊之上開機車一部
    、汽車駕照、特力屋出入證各一張等贓物之領據各一紙附卷可資佐證，事證明確
    ，被告犯行堪以認定，應予依法論科。
三、按剪刀客觀上具有危險性，足以傷害人之身體，為兇器之一種。核被告上開事實
    (一)、(三)所為，均係犯刑法第三百二十條第一項之竊盜罪；又其上開事實(二)所為，
    係犯同條第三項、第一項之竊盜未遂罪；又其上開事實(四)所為，則係犯刑法第三
    百零六條第一項之無故侵入他人建築物罪、同法第三百二十一條第二項、第一項
    第三款之攜帶兇器竊盜未遂罪。其上開事實(四)所犯二罪，有方法、目的之牽連關
    係，為牽連犯，應從一重之攜帶兇器竊盜未遂處斷。又其先後所犯上開四次竊盜
    犯行，時間緊接，犯罪構成要件相同，顯係基於概括之犯意反覆為之，應依連續
    犯之規定，以情節較重之攜帶兇器竊盜未遂一罪論，並加重其刑。公訴意旨雖就
    上開移送併案審理部分漏未敘及，惟此併案部分與上開起訴有罪部分有上述連續
    犯之裁判上一罪關係，應為起訴效力所及，本院自得併予審究，併此敘明。又被
    告前曾於八十六年間分別因詐欺、偽造文書等案件，先後經法院判處有期徒刑六
    月、四月確定，其後並經定應執行有期徒刑八月，於八十七年一月二十一日縮刑
    期滿執行完畢；又於八十七年間因偽造文書案件，經法院判處有期徒刑六月確定
    ，於八十八年八月二十六日執行完畢，有卷附之臺灣高等法院被告全國前案紀錄
    表在卷可按，其受有期徒刑之執行完畢後，五年以內再犯本件有期徒刑以上之竊
    盜罪，為累犯，應遞加重其刑。另其上開攜帶兇器竊盜犯行，持剪刀撬損抽屜翻
    尋財物未果即為發覺查獲，已著手竊盜行為之實施，未生不法取得他人財物之結
    果，為未遂犯，爰依刑法第二十六條前段之規定，按既遂犯之刑度減輕其刑。其
    上述加重、減輕事由，並依法先加後減。爰審酌被告犯罪之動機、目的、手段、
    所生危害、所得利益及犯罪後態度等一切情狀，量處如主文所示之刑，以資懲儆
    。至扣案之機車鑰匙一支、剪刀一把，雖係被告供犯罪所用之物，惟均非被告所
    有，已據其供明在卷，爰不予宣告沒收，附此敘明。
據上論斷，應依刑事訴訟法施行法第七條之三，刑事訴訟法第二百七十三條之一第一
項、第二百九十九條第一項前段，刑法第五十六條、第三百二十一條第二項、第一項
第三款、第四十七條、第二十六條前段，罰金罰鍰提高標準條例第一條前段，判決如
主文。
本案經檢察官徐名駒到庭執行職務
中      華      民      國    九十二    年      九      月     三十     日
                                    臺灣板橋地方法院刑事第十庭
                                        法  官  彭  全  曄
右正本證明與原本無異
如不服本判決應於送達後十日內向本院提出上訴狀
                                        書記官  梁  宜  庭
中      華      民      國    九十二    年      九      月     三十     日
附錄本案論罪科刑法條全文：
刑法第三百二十一條
犯竊盜罪而有左列情形之一者，處六月以上五年以下有期徒刑：
一、於夜間侵入住宅或有人居住之建築物、船艦或隱匿其內而犯之者。
二、毀越門扇、牆垣或其他安全設備而犯之者。
三、攜帶兇器而犯之者。
四、結夥三人以上而犯之者。
五、乘火災、水災或其他災害之際而犯之者。
六、在車站或埠頭而犯之者。
前項之未遂犯罰之。
刑法第三百二十條
意圖為自己或第三人不法之所有，而竊取他人之動產者，為竊盜罪，處五年以下有期
徒刑、拘役或五百元以下罰金。
意圖為自己或第三人不法利益，而竊佔他人之不動產者，依前項之規定處斷。
前二項之未遂犯罰之。


司法院資訊處製作；財團法人民間司法改革基金會備份。
